【裁判字號】    97,交聲,889
【裁判日期】    970515
【裁判案由】    違反道路交通管理處罰條例聲明異議
【裁判全文】
臺灣臺北地方法院交通事件裁定         97年度交聲字第889號
原處分機關  交通部公路總局臺北區監理所基隆監理站
異議人即
受處分人    甲○○
上列異議人即受處分人因違反道路交通管理處罰條例案件，對交
通部公路總局臺北區監理所基隆監理站民國97年3 月19日基監字
第42-AEV027502號裁決聲明異議（原舉發案號：臺北市政府警察
局舉發違反道路交通管理事件通知單，北市警交字第AEV027502
號），本院裁定如下：
    主  文
異議駁回。
    理  由
一、按汽車駕駛人，不依順行之方向，或不緊靠道路右側，或單
    行道不緊靠路邊，或併排臨時停車者，處新臺幣（下同）30
    0 元以上600 元以下罰鍰，道路交通管理處罰條例第55條第
    4 款定有明文。又汽車臨時停車時，不得併排臨時停車，道
    路交通安全規則第111 條第1 項第5 款亦有明定。
二、本件異議人即受處分人甲○○於民國95年8 月2 日晚上10時
    40分許，駕駛車號EX-4249 號自小客車，在臺北市○○區○
    ○路460 號前，因併排臨時停車，經原舉發單位即臺北市政
    府警察局中山分局大直派出所警員依道路交通管理處罰條例
    第55條第4 款規定，製發北市警交字第AEV027502 號舉發違
    反道路交通管理事件通知單（以下簡稱舉發通知單）予以舉
    發，經異議人親自簽名於「收受通知聯者簽章欄」內，並於
    應到案日期即同年8 月17日提出申訴，原處分機關認無理由
    ，乃依道路交通管理處罰條例第55條第4 款規定，於97年3
    月19日以基監字第42-AEV027502號裁決書裁處600 元罰鍰，
    異議人不服該處分，而於97年4 月7 日聲明異議等情，有上
    開舉發通知單、裁決書附卷可稽。
三、聲明異議意旨略以：異議人於上開時地因太太下車至便利商
    店購物，故併排臨時停車約5 分鐘，期間原舉發單位之林姓
    員警經過上址，要求出示證件並告知違規將開單，異議人雖
    加解釋仍未獲置理，員警大可疏導異議人離開現場，且當時
    係夜間，車況稀疏，實無必要開單告發云云。經查：本件異
    議人確於上開時間，駕駛車號EX-4249 號自小客車，在上址
    併排臨時停車並遭警舉發，此為異議人所不爭執，並有異議
    人親簽之舉發通知單在卷可稽，雖異議人以當時係夜間車流
    量稀疏，員警可採取勸離方式取代開單告發云云置辯，惟汽
    車臨時停車時，本不得併排臨時停車；若違規併排臨時停車
    者，即可處300 元以上600 元以下罰鍰，已如前述，本件異
    議人既違規在先，執法人員據此開單告發，難謂無稽；原處
    分機關依道路交通管理處罰條例上開規定，裁處異議人罰鍰
    600 元，核無不合，異議人猶以前情置辯，顯無理由，應予
    駁回。
四、據上論斷，應依道路交通案件處理辦法第19條，裁定如主文
    。
中    華    民    國  97     年    5     月     15    日
                  交通法庭  法  官  孫正華
上正本證明與原本無異。
如不服本裁定，應於裁定送達後5 日內向本院提出抗告狀。
                            書記官  葉潔如
中    華    民    國    97    年    5     月    19    日


司法院資訊處製作；財團法人民間司法改革基金會備份。
